src/morphology/stems/adjectives.lexc
LEXICON adjectives
августонь:августонь A-IS-GEN  "XX" ;
авторитетнай:авторитетнай A_КАЛ  "XX" ;
адерька:адерька A_АВА  "XX" ;
аера:аера A_АВА  "viileä, pilvinen, tuulinen" ;
аердама:аердама A_АВА  "XX" ;
азоронь:азоронь A-IS-GEN  "XX" ;
азорфтома:азорфтом A_ПУЛА  "XX" ;
азотнай:азотнай A_КАЛ  "XX" ;
акшу:акшу A_  "XX" ;
ала:ала A-SPAT_  "alhaalla oleva, ala-" ;
алгань:алгань A-IS-GEN  "XX" ;
алфавитнай:алфавитнай A_КАЛ  "XX" ;
алшта:алшта A_  "XX" ;
алянь-авань:алянь-авань A-IS-GEN  "XX" ;
антиобщественнай:антиобщественнай A_КАЛ  "XX" ;
аптекань:аптекань A-IS-GEN  "XX" ;
арктическяй:арктическяй A_КАЛ  "XX" ;
арму:арму A_  "XX" ;
атнай:атнай A_КАЛ  "XX" ;
атянь:атянь A-IS-GEN  "XX" ;
банкетнай:банкетнай A_КАЛ  "XX" ;
бархатонь:бархатонь A-IS-GEN  "XX" ;
баяр:баяр A_  "pajari, herra" ;
белковай:белковай A_КАЛ  "XX" ;
бобовай:бобовай A_КАЛ  "XX" ;
бокоширдень:бокоширдень A-IS-GEN  "XX" ;
бронзовай:бронзовай A_КАЛ  "XX" ;
бъзора:бъзора A_  "XX" ;
вагононь:вагононь A-IS-GEN  "XX" ;
важнай:важнай A_КАЛ  "tärkeä, merkittävä" ;
валазя:валазя A_  "sileä, liukas" ;
василядень:василядень A-IS-GEN  "XX" ;
васля:васля A_  "kevyt (puu)" ;
вдавойнь:вдавойнь A-IS-GEN  "XX" ;
ведялдонь:ведялдонь A-IS-GEN  "XX" ;
великай:великай A_КАЛ  "XX" ;
вервяшки:вервяшки A_  "XX" ;
вермишелень:вермишелень A-IS-GEN  "XX" ;
виднай:виднай A_КАЛ  "XX" ;
вии:вии A_  "voimakas, vahva" ;
вихцонь:вихцонь A-IS-GEN  "XX" ;
внутрипартийнай:внутрипартийнай A_КАЛ  "XX" ;
воровскяй:воровскяй A_КАЛ  "XX" ;
вспыльчивай:вспыльчивай A_КАЛ  "XX" ;
вярце:вярце A_  "ylin, ylimmäinen, yli-" ;
гаечнай:гаечнай A_КАЛ  "XX" ;
газонь:газонь A-IS-GEN  "XX" ;
гвардейскяй:гвардейскяй A_КАЛ  "XX" ;
глагольнай:глагольнай A_КАЛ  "XX" ;
грабительскяй:грабительскяй A_КАЛ  "XX" ;
губернскяй:губернскяй A_КАЛ  "XX" ;
губору:губору A_  "XX" ;
декретнай:декретнай A_КАЛ  "XX" ;
деятельнай:деятельнай A_КАЛ  "XX" ;
диссертационнай:диссертационнай A_КАЛ  "XX" ;
докторскяй:докторскяй A_КАЛ  "XX" ;
дружнай:дружнай A_КАЛ  "XX" ;
ефрейторонь:ефрейторонь A-IS-GEN  "XX" ;
жалобнай:жалобнай A_КАЛ  "XX" ;
жундельди:жундельди A_  "XX" ;
заботливай:заботливай A_КАЛ  "XX" ;
заочнай:заочнай A_КАЛ  "XX" ;
звуковой:звуковой A_КАЛ  "XX" ;
зрительнай:зрительнай A_КАЛ  "XX" ;
ижельдень:ижельдень A-IS-GEN  "XX" ;
иммиграционнай:иммиграционнай A_КАЛ  "XX" ;
ингольпялень:ингольпялень A-IS-GEN  "XX" ;
инкубационнай:инкубационнай A_КАЛ  "XX" ;
инюрю:инюрю A_  "XX" ;
итоговай:итоговай A_КАЛ  "XX" ;
ичкоздень:ичкоздень A-IS-GEN  "XX" ;
каворксу:каворксу A_  "XX" ;
календарень:календарень A-IS-GEN  "XX" ;
кальчана:кальчана A_  "XX" ;
канализационнай:канализационнай A_КАЛ  "XX" ;
кархчафксу:кархчафксу A_  "XX" ;
карьолгонь:карьолгонь A-IS-GEN  "XX" ;
категорическяй:категорическяй A_КАЛ  "XX" ;
кашкомф:кашкомф A_  "XX" ;
келеш:келеш A_  "XX" ;
келувонь:келувонь A-IS-GEN  "XX" ;
кенжу:кенжу A_  "kynnellinen, -kyntinen" ;
кирдемшка:кирдемшка A_  "siedettävä" ;
кирпицень:кирпицень A-IS-GEN  "XX" ;
классовай:классовай A_КАЛ  "XX" ;
кожфонь:кожфонь A-IS-GEN  "XX" ;
кольги:кольги A_  "XX" ;
комиссионнай:комиссионнай A_КАЛ  "XX" ;
конспиративнай:конспиративнай A_КАЛ  "XX" ;
косой:косой A_КАЛ  "kierosilmä" ;
коцадыкшка:коцадыкшка A_  "XX" ;
крёснай:крёснай A_КАЛ  "kummi-" ;
кузонь:кузонь A-IS-GEN  "XX" ;
кулофты:кулофты A_  "XX" ;
кшнинь:кшнинь A-IS-GEN  "XX" ;
къзьге:къзьге A_  "XX" ;
кялень:кялень A-IS-GEN  "kieli­, -kielinen, kielellinen" ;
ладнайня:ладнайня A_  "XX" ;
лажнай:лажнай A_КАЛ  "XX" ;
лакштамарень:лакштамарень A-IS-GEN  "XX" ;
латрига:латрига A_  "XX" ;
лекарствань:лекарствань A-IS-GEN  "XX" ;
ливозю:ливозю A_  "hikinen" ;
лирическяй:лирическяй A_КАЛ  "XX" ;
лихтипрянь:лихтипрянь A-IS-GEN  "XX" ;
лоскоду:лоскоду A_  "repaleinen" ;
лугалангонь:лугалангонь A-IS-GEN  "XX" ;
любительскяй:любительскяй A_КАЛ  "XX" ;
люказа:люказа A_  "XX" ;
мазиняня:мазиняня A_  "XX" ;
маляронь:маляронь A-IS-GEN  "XX" ;
маневровай:маневровай A_КАЛ  "XX" ;
марстонь:марстонь A-IS-GEN  "yhteinen, yhteis-" ;
махровай:махровай A_КАЛ  "XX" ;
машнефти:машнефти A_  "XX" ;
маштыксонь:маштыксонь A-IS-GEN  "XX" ;
менелень:менелень A-IS-GEN  "XX" ;
метеоритнай:метеоритнай A_КАЛ  "XX" ;
мирнай:мирнай A_КАЛ  "XX" ;
мокшень:мокшень A-IS-GEN  "XX" ;
мувору:мувору A_  "syyllinen, syypää" ;
мужественнай:мужественнай A_КАЛ  "XX" ;
мялямфтома:мялямфтома A_  "XX" ;
нандомняшка:нандомняшка A_  "XX" ;
нарицательнай:нарицательнай A_КАЛ  "XX" ;
нильготькс:нильготькс A_  "inhottava, vastenmielinen" ;
норкань:норкань A-IS-GEN  "XX" ;
ноцькана:ноцькана A_  "XX" ;
нюрьхкяня:нюрьхкяня A_  "lyhyt" ;
оборонительнай:оборонительнай A_КАЛ  "XX" ;
озимонь:озимонь A-IS-GEN  "XX" ;
омбонь-кърда:омбонь-кърда A_  "XX" ;
опрятнай:опрятнай A_КАЛ  "XX" ;
официальнай:официальнай A_КАЛ  "XX" ;
оцю:оцю A_КЕЛУ  "iso, suuri" ;
оцязоронь:оцязоронь A-IS-GEN  "XX" ;
павада:павада A_  "XX" ;
пальмань:пальмань A-IS-GEN  "XX" ;
панжи-панжи:панжи-панжи A_  "XX" ;
педенди:педенди A_  "XX" ;
персиконь:персиконь A-IS-GEN  "XX" ;
персональнай:персональнай A_КАЛ  "XX" ;
пею:пею A_  "hampaallinen, -hampainen" ;
пирьгоню:пирьгоню A_  "XX" ;
пирьфонь:пирьфонь A-IS-GEN  "aidallinen, aidattu" ;
поймань:поймань A-IS-GEN  "XX" ;
полгана:полгана A_  "kupera, koholla oleva" ;
полковой:полковой A_КАЛ  "XX" ;
потмара:потмара A_  "XX" ;
поювонь:поювонь A-IS-GEN  "XX" ;
приветливай:приветливай A_КАЛ  "XX" ;
пукшана:пукшана A_  "XX" ;
пуронь:пуронь A-IS-GEN  "XX" ;
путра:путра A_  "XX" ;
пъчкяй:пъчкяй A_КАЛ  "XX" ;
пяльсельме:пяльсельме A_  "XX" ;
ранендаф:ранендаф A_  "XX" ;
рекомендательнай:рекомендательнай A_КАЛ  "XX" ;
розень:розень A-IS-GEN  "XX" ;
рузонь:рузонь A-IS-GEN  "XX" ;
рябояна:рябояна A_  "XX" ;
саамскяй:саамскяй A_КАЛ  "XX" ;
сатинонь:сатинонь A-IS-GEN  "XX" ;
седифтома:седифтома A_  "sydämetön, säälimätön" ;
сеелень:сеелень A-IS-GEN  "XX" ;
сельскохозяйственнай:сельскохозяйственнай A_КАЛ  "XX" ;
сиволень:сиволень A-IS-GEN  "XX" ;
сиде:сиде A_  "tiheä, taaja, sakea" ;
скриляка:скриляка A_  "XX" ;
скульптурань:скульптурань A-IS-GEN  "XX" ;
скупой:скупой A_КАЛ  "saita, itara" ;
соладонь:соладонь A-IS-GEN  "XX" ;
соланя:соланя A_  "XX" ;
сочнай:сочнай A_КАЛ  "XX" ;
стенастонь:стенастонь A-IS-GEN  "XX" ;
стойкай:стойкай A_КАЛ  "XX" ;
сувозинь:сувозинь A-IS-GEN  "XX" ;
сузла:сузла A_  "XX" ;
сурксу:сурксу A_  "XX" ;
сюзялу:сюзялу A_  "matoinen" ;
сядынгольдень:сядынгольдень A-IS-GEN  "XX" ;
сяка:сяка A_  "sama" ;
сёрмав:сёрмав A_  "XX" ;
сёронь:сёронь A-IS-GEN  "XX" ;
тактичнай:тактичнай A_КАЛ  "XX" ;
тарксеф:тарксеф A_  "XX" ;
тефтеняв:тефтеняв A_  "XX" ;
тигрань:тигрань A-IS-GEN  "XX" ;
товолдонь:товолдонь A-IS-GEN  "XX" ;
толу:толу A_  "tulinen" ;
торлань:торлань A-IS-GEN  "XX" ;
точнай:точнай A_КАЛ  "täplikäs, pilkullinen" ;
тряпкань:тряпкань A-IS-GEN  "XX" ;
туйгон:туйгон A_  "XX" ;
тутай:тутай A_КАЛ  "XX" ;
тървастонь:тървастонь A-IS-GEN  "XX" ;
търдос:търдос A_  "XX" ;
тядянь-алянь:тядянь-алянь A-IS-GEN  "XX" ;
тяконя:тяконя A_  "XX" ;
тячиень:тячиень A-IS-GEN  "XX" ;
угарна:угарна A_  "XX" ;
умбравонь:умбравонь A-IS-GEN  "XX" ;
умственнай:умственнай A_КАЛ  "XX" ;
урмав:урмав A_  "sairas" ;
фанерань:фанерань A-IS-GEN  "XX" ;
фельдшерскяй:фельдшерскяй A_КАЛ  "XX" ;
финцне:финцне A_  "(mon.) jotkut, yhdet, eräät" ;
фосфатнай:фосфатнай A_КАЛ  "XX" ;
фталпяльдень:фталпяльдень A-IS-GEN  "XX" ;
хромовай:хромовай A_КАЛ  "XX" ;
церькунь:церькунь A-IS-GEN  "XX" ;
цягор_сельме:цягор_сельме A_  "XX" ;
чванендай:чванендай A_КАЛ  "XX" ;
чвань:чвань A-IS-GEN  "XX" ;
честьфтеме:честьфтеме A_  "XX" ;
шамастонь:шамастонь A-IS-GEN  "XX" ;
шапаксу:шапаксу A_  "XX" ;
шивой:шивой A_КАЛ  "XX" ;
ширем:ширем A_  "1. vino, kalteva. 2. kiero, käyrä" ;
шистонь:шистонь A-IS-GEN  "XX" ;
штадонь:штадонь A-IS-GEN  "XX" ;
шутендамань:шутендамань A-IS-GEN  "XX" ;
шуфтола:шуфтола A_  "XX" ;
эвотьксонь:эвотьксонь A-IS-GEN  "XX" ;
экспериментальнай:экспериментальнай A_КАЛ  "XX" ;
эряфкшу:эряфкшу A_  "1. elinvoimainen. 2. rikas, varakas" ;
эряфонь:эряфонь A-IS-GEN  "XX" ;
ярмаконь:ярмаконь A-IS-GEN  "XX" ;
яснай:яснай A_КАЛ  "XX" ;
яштерь:яштерь A_  "XX" ;
